臺灣高雄地方法院民事判決
111年度鳳簡字第170號
原      告  楊素玉  

被      告  賴政鉉  



上列當事人間請求侵權行為損害賠償(交通)事件，本院於民國11
1年10月4日言詞辯論終結，判決如下：
    主    文
原告之訴及假執行之聲請均駁回。
訴訟費用新臺幣陸仟壹佰柒拾元由原告負擔。
    事實及理由
一、原告主張：被告於民國108年12月27日11時55分許，駕駛車
    牌號碼000-0000號自用小客車（下稱被告車輛），沿高雄市
    鳳山區五甲三路內快車道由東向西行駛，行經五甲三路與三
    誠路口（下稱系爭路口）時，本應注意車前狀況及兩車並行
    之安全間隔，且依當時天候晴、日間陽光充足、柏油路面乾
    燥無缺陷、視距良好等無不能注意之情事，疏未注意車前狀
    況，適原告騎乘車牌號碼000-000號普通重型機車（下稱原
    告機車），沿同一路段（外快車道）相同方向行駛在前，行
    經系爭路口時，因系爭路口對向車輛欲左轉而進入被告來車
    道，被告為閃避該車而貿然往右偏駛，兩車因而發生碰撞，
    原告當場人車倒地（下稱系爭事故），致原告受有左側肱骨
    骨折及左側薦椎骨折等傷害（下稱系爭傷害）。原告因系爭
    事故受有下列損害：1.醫療費用新臺幣（下同）83,619元、
    2.看護費用120,000元、3.工作損失160,000元、4.精神慰撫
    金200,000元，合計563,619元之損害。為此，爰依侵權行為
    之法律關係提起本訴等語。並聲明：㈠被告應給付原告563,6
    19元，及自起訴狀繕本送達翌日起至清償日止，按年息5％計
    算之利息；㈡願供擔保請准宣告假執行。
二、被告則以：事發當時被告一直維持自己的行向沒有偏移，因
    為被告車輛不大，且車道寬度足夠，沒有必要閃避車輛而往
    右偏駛，而系爭事故之發生乃原告突然往左偏駛，致撞擊被
    告車輛後照鏡及車身，又高雄市政府警察局道路交通事故初
    步分析研判表（下稱初步分析研判表）及高雄市政府交通局
    車輛行車事故鑑定委員會鑑定意見書（下稱鑑定意見書）均
    認定被告無肇事因素，是被告並無過失，無需負賠償責任等
    語，資為抗辯。並聲明：原告之訴駁回。
三、本院得心證之理由：
  ㈠按因故意或過失，不法侵害他人之權利者，負損害賠償責任
    ；汽車、機車或其他非依軌道行駛之動力車輛，在使用中加
    損害於他人者，駕駛人應賠償因此所生之損害，民法第184
    條第1項前段、第191條之2前段定有明文。又此侵權行為之
    成立，須行為人因故意過失不法侵害他人權利，亦即行為人
    須具備歸責性、違法性，並不法行為與損害間有因果關係，
    始能成立，且主張侵權行為損害賠償請求權之人，對於侵權
    行為之成立要件應負舉證責任，此有最高法院100年度台上
    字第328號判決意旨可資參照。再按當事人主張有利於己之
    事實者，就其事實有舉證之責任，民事訴訟法第277條亦有
    規定。又民事訴訟如係由原告主張權利者，應先由原告負舉
    證之責，若原告先不能舉證，以證實自己主張之事實為真實
    ，則被告就其抗辯之事實即令不能舉證，或其所舉證據尚有
    疵累，亦應駁回原告之請求，此有最高法院100年度台上字
    第415號判決要旨可資參照。
　㈡原告主張之上開事實，固提出道路交通事故現場圖、道路交
    通事故現場照片、初步分析研判表、高雄市立小港醫院診斷
    證明書、茂隆骨科醫院診斷證明書、達福骨外科診所診斷書
    、高雄市立小港醫院醫療費用收據、茂隆骨科醫院醫療費用
    收據、達福骨外科診所醫療費用收據等件為據，被告雖不否
    認有與原告發生碰撞，惟辯稱其並無過失並以前詞置辯，則
    自應由原告就被告於系爭事故中有過失乙節負舉證之責。
　㈢經查，依本院職權調取之交通事故資料，被告於警方製作談
    話紀錄表時陳稱：「我駕駛被告車輛沿五甲二路內快車道由
    東向西直行，我一路綠燈直行，我行駛五甲二路內快車道時
    ，我的車道沒有機車，我行駛至肇事地，我瞄到右方有很多
    部機車，接著我聽到我車子右後車身有碰撞聲，我車子就停
    下。」等語，及原告於警方製作談話紀錄表時陳稱：「我駕
    駛原告機車沿五甲二路外快車道由東向西直行，我一路綠燈
    直行至肇事地，沒看到對方的汽車，我機車左邊不知何部位
    發生碰撞，然後我就倒地。」等語，此有兩造談話紀錄表附
    卷可憑；又經本院當庭勘驗110年度鳳小字第1166號案件卷
    附系爭車禍監視器錄影光碟，勘驗結果為「畫面開始被告車
    輛行駛於五甲三路内側車道，原告騎乘機車行駛於被告車輛
    右前方，於被告車輛綠燈直行通過該路與三誠路口之際，原
    告車輛逐漸向左偏駛，並於畫面時間11：55：16秒至17秒間
    ，於路口斑馬線上左偏撞擊被告車輛。故本件車禍是因原告
    騎車直行但進入上開路口後逐漸左偏行駛，未注意同向直行
    之被告車輛而撞擊被告車輛右後車身，原告應而倒地，原告
    應負完全過失責任。」、「畫面時間2019/12/27 11：55：0
    8，ZB0662紅色自小客車由第三人駕駛進入上開路口，並於
    畫面時間11：55：11在系爭路口中心點等候左轉，其左前車
    身略為進入對向車道（被告來車道），但被告車輛進入路口
    前已沿車道線行駛，與内側之分向限制線間有一定之空間，
    故被告車輛直行進入路口時，看不出有為閃避車號00-0000
    車輛而將車身偏右行駛之行為。」等情，有本院111年10月4
    日勘驗筆錄在卷可查。經參互比對兩造於系爭事故甫發生時
    之供述，復參酌上開勘驗結果、道路交通事故現場圖、道路
    交通事故現場照片，可知系爭事故發生前兩造均行駛於五甲
    三路，而原告機車在被告車輛右前方，嗣原告騎車進入系爭
    路後逐漸左偏行駛，未注意同向直行之被告車輛而撞擊被告
    車輛右後車身，原告應而倒地，足認系爭事故之肇事原因係
    原告騎乘系爭機車偏左行駛時未注意左側之被告車輛動態所
    致，被告對系爭事故之發生則無過失。又本件肇事責任歸屬
    經原告聲請送高雄市政府交通局車輛行車事故鑑定委員會，
    結果亦認定：「1.原告：岔路口行向左偏未注意前後左右其
    他車輛，為肇事原因。2.被告：無肇事因素。」等情，此有
    鑑定意見書附卷可佐，益徵被告駕車行為並無過失存在。此
    外，原告復未能舉其他事證以明被告就系爭事故之發生有何
    過失，是原告請求被告就系爭事故負侵權行為損害賠償之責
    ，即難認有據。
四、綜上所述，被告辯稱其對於系爭事故之發生並無過失一節堪
    可採信，原告主張被告應負侵權行為損害賠償責任既屬無據
    ，則原告主張之各項損害及其數額是否有理，即無再予審究
    之必要。從而，原告依侵權行為之法律關係，請求被告給付
    563,619元，及自起訴狀繕本送達翌日起至清償日止，按年
    息5％計算之利息，為無理由，應予駁回。又原告既受敗訴之
    判決，其假執行之聲請即失所附麗，應予一併駁回。
五、訴訟費用負擔之依據：民事訴訟法第78條。　
中　　華　　民　　國　　111 　年　　10　　月　　18　　日
    　　　　　　　鳳山簡易庭  法　官  吳文婷
上為正本係照原本作成。　　　　　　　　　
如不服本判決，應於送達後20日內，向本院提出上訴狀並表明上
訴理由。（均須按他造當事人之人數附繕本）
中　　華　　民　　國　　111 　年　　10　　月　　18　　日
                              書記官  洪嘉慧